【裁判字號】    99,聲,903
【裁判日期】    990816
【裁判案由】    聲請具保停止羈押
【裁判全文】
臺灣雲林地方法院刑事裁定               99年度聲字第903號
聲  請  人
即  被  告  甲○○
上列聲請人即被告因竊盜案件（99年度易字第439 號），聲請具
保停止羈押，本院裁定如下：
    主  文
聲請駁回。
    理  由
一、聲請意旨略以：被告甲○○平日在六輕廠從事碳纖包裝工作
    ，有正當工作，且與父母同住戶籍地，實無逃亡之虞，又被
    告因車禍導致右膝關節開放性骨折，除無反覆實施同一犯罪
    之虞外，亦需就醫診治，為此請准予交保候傳等語。
二、按羈押後，有無繼續之必要，仍許法院斟酌訴訟進行程度及
    其他一切情事而為認定，除有刑事訴訟法第114 條各款所列
    情形之一不得駁回者外，准許與否，該管法院有自由裁量之
    權，衡非被告所得強求（最高法院46年度臺抗字第6 號判例
    意旨參照）。
三、經查：
（一）本件被告前經本院受命法官訊問後，認其涉犯刑法第320
      條第1 項之竊盜罪，犯罪嫌疑重大，有事實足認有逃亡及
      反覆實施竊盜之虞，認有刑事訴訟法第101 條第1 項第1
      款及同法101 條之1 第1 項第5 款之情形，非予羈押，顯
      難進行審判、執行，而於民國98年7 月27日執行羈押處分
      在案，合先敘明。
（二）被告以其腳受傷，需就醫醫治，且無反覆實施同一犯罪之
      虞為由，聲請具保停止羈押。為此，本院於99年8 月6 日
      函詢臺灣雲林看守所被告之身體健康狀況，該所函覆略以
      ：「該被告於99年7 月14日因竊盜罪羈押入所，自訴於入
      所前因車禍致左膝骨折，於所內期間均定期安排醫師診查
      及處分藥服用，經醫師診療後簽稱該被告因左膝骨折，目
      前石膏固定，狀況穩定，持續觀察，必要時戒護外醫，現
      由本所繼續觀察照護中」，有該所99年8 月11日雲所境衛
      字第0993000870號函文1 份在卷可稽。故被告目前身體狀
      況穩定，尚無刑事訴訟法第114 條第3 款所定「現罹疾病
      ，非保外治療顯難痊癒」之情形，且其於93年間，因竊盜
      、準強盜等案件，經法院判處徒刑確定，於93年7 月28日
      入監，甫於99年2 月11日假釋出監，出監不久又在假釋期
      間更犯施用毒品及本件竊盜等罪嫌，有臺灣高等法院被告
      前案紀錄表1 份在卷可按，足認被告可能因施用毒品缺錢
      反覆實施竊盜犯行之虞，原羈押原因依舊存在，尚未消滅
      ，被告仍執前詞聲請具保停止羈押，要非可採。
（三）至被告主張其有正當工作並與父母同住，實無逃亡之虞乙
      節，茲被告前曾因逃亡遭通緝，有臺灣高等法院通緝紀錄
      表1 份在卷可考，而其前開所述，尚難採為停止羈押之理
      由。
（四）綜上所述，被告涉犯竊盜罪嫌重大，且有事實足認有逃亡
      以及反覆實施竊盜犯罪之虞，原羈押之原因及必要性均依
      然存在。此外，復查無刑事訴訟法第114 條各款所定不得
      駁回具保停止羈押聲請之事由。本件聲請為無理由，應予
      駁回。
（五）另被告業於準備程序就被訴事實為有罪之陳述，經本院合
      議庭依刑事訴訟法第273 條之1 第1 項規定，於99年8 月
      6 日裁定由受命法官獨任進行簡式審判程序，故由法官1
      人獨任為此裁定，附此敘明。
四、依刑事訴訟法第220 條，裁定如主文。
中    華    民    國    99    年    8     月    16    日
                  刑事第二庭    法  官  周欣怡
以上正本證明與原本無異。
如不服本裁定，應於裁定送達後5 日內向本院提出抗告狀（須附
繕本）。
                                書記官  林惠鳳
中    華    民    國    99    年    8     月    16    日

司法院資訊處製作；財團法人民間司法改革基金會備份。
